【裁判字號】    98,交上訴,288
【裁判日期】    980224
【裁判案由】    公共危險
【裁判全文】
臺灣高等法院臺中分院刑事判決       98年度交上訴字第288號
上  訴  人  臺灣彰化地方法院檢察署檢察官
上  訴  人
即  被  告  乙○○
上列上訴人因被告公共危險案件，不服臺灣彰化地方法院97年度
交訴字第135號中華民國97年12月18日第一審判決（起訴案號：
臺灣彰化地方法院檢察署97年度偵字第8899號），提起上訴，本
院判決如下：
    主  文
上訴駁回。
    事實及理由
一、本案被告乙○○對於其肇事致人傷害而逃逸犯行供認不諱，
    又查本案經本院審理結果，認第一審判決（除主文欄所載「
    肇事致人死傷而逃逸」，應更正為「肇事致人傷害而逃逸」
    外）認事用法及量刑均無不當，應予維持，並引用第一審判
    決書記載之事實、證據及理由︵如附件︶。本件如原審之審
    酌被告犯罪情節，本件量刑尚稱妥適。又按刑法第五十九條
    之規定，係裁判上之酌減，乃法院於職權範圍內得為酌定之
    事項，除其裁量權之行使，明顯違反比例原則外，不得任意
    指為違法。又按刑法第五十九條所謂「犯罪之情狀」與刑法
    第五十七條所謂「一切情狀」云云，並非有截然不同之領域
    ，於裁判上酌減其刑時，本應就犯罪一切情狀（包括刑法第
    五十七條所列舉之事項），予以全盤考量，審酌其犯罪有無
    可憫恕之事由，以為判斷，故適用刑法第五十九條酌量減輕
    其刑時，並不排除刑法第五十七條所列舉事由之審酌。原判
    決已說明被告與被害人達成和解，有調解書在卷可參，且參
    以被害人所受擦挫傷，傷害尚輕，而被告犯後到庭坦承犯行
    ，態度良好，是被告所犯上開肇事致人傷害而逃逸之情，實
    有情輕法重之情形，雖科處法定最低刑度仍有過重之虞，尚
    堪認其犯罪情狀有值憫恕之處，因本於職權之運用，依刑法
    第五十九條酌量減輕其刑，其裁量權之行使，尚未違反比例
    原則，自難遽認有判決適用法則不當之違誤，公訴人上訴意
    旨指摘原判決適用刑法第五十九條酌量減輕被告之刑，而量
    刑過輕，尚為無理由，應予駁回。
二、又(一)按上訴期間，為十日，自送達判決後起算，刑事訴訟法
    第三百四十九條，定有明文。(二)本件被告乙○○因肇事致人
    傷害而逃逸犯行案件，經原審法院判決後，於民國97年12月
    25日將判決正本送達於被告乙○○收受，有附卷之送達證書
    可稽。此項判決上訴期間依照首開說明，自為十日，則自送
    達判決之翌日起算，（加計被告乙○○住於彰化縣鹿港鎮，
    在途期間2日）計至98年1月6日，其上訴期間即已屆滿，乃
    被告乙○○延至民國98年1月9日，始行提起上訴，業已逾越
    法定上訴期間，其上訴顯非合法，亦應予駁回。
據上論斷，應依刑事訴訟法第三百七十三條、第三百六十八條、
第三百六十七條前段判決如主文。
本案經檢察官甲○○到庭執行職務。
中    華    民    國    98    年    2    月    24    日
            刑事第二庭    審判長法  官  李  璋  鵬
                                法  官  胡  忠  文
                                法  官  蕭  錦  鍾
以上正本證明與原本無異。
如不服本判決應於收受送達後10日內向本院提出上訴書狀，其未
敘述上訴之理由者，並得於提起上訴後10日內向本院補提理由書
（均須按他造當事人之人數附繕本）「切勿逕送上級法院」。
                                書記官  吳  雅  菁
中    華    民    國    98    年    2     月    24    日


司法院資訊處製作；財團法人民間司法改革基金會備份。
